【裁判字號】    91,易,3094
【裁判日期】    920307
【裁判案由】    竊盜
【裁判全文】
臺灣臺中地方法院刑事判決                        九十一年度易字第三九四號
    公  訴  人  臺灣臺中地方法院檢察署檢察官
    被      告  戊○○
右列被告因竊盜案件，經檢察官提起公訴（九十一年度偵字第一七九三六號），本院
判決如左：
    主  文
戊○○連續竊盜，累犯，處有期徒刑壹年捌月；並於刑之執行前，令入勞動場所強制
工作參年。扣案鑰匙壹支沒收。
    事  實
一、戊○○素行不佳，有多次竊盜前科紀錄，為有犯罪習慣之人，其於民國八十三年
    間因犯竊盜罪，經本院判處有期徒刑四月，嗣經臺灣高等法院臺中分院於八十三
    年六月二十日駁回上訴確定，刑期因羈押期間折抵屆滿而執行完畢；又於八十三
    年間因犯竊盜罪，經本院於八十三年九月二十六日判處有期徒刑一年確定，經送
    監執行嗣假釋付保護管束，於八十四年八月十四日假釋期滿未被撤銷而執行完畢
    ；復於八十四年間因犯竊盜罪，經本院於八十四年十月二十三日判處有期徒刑一
    年六月確定，經送監執行嗣假釋出監，於八十六年一月三十日假釋期滿未被撤銷
    而執行完畢；繼於八十六年因竊盜罪，經本院判處有期徒刑一年，刑前強制工作
    三年，嗣經臺灣高等法院臺中分院於八十六年八月五日駁回上訴確定，經送監執
    行，於八十九年六月一日執行完畢；再於九十年間因犯竊盜罪，經本院於九十年
    十一月十五日判處有期徒刑十月確定，送監執行後於九十一年七月二十五日執行
    完畢。猶不知悔改，基於意圖為自己不法之所有之概括犯意：
  (1)於九十一年八月二十三日上午十時許，在臺中市○區○○路三四九巷十四之三號
    前持其所有鑰匙一支竊取甲○○所有車牌號碼ＺＴＳ─二六八號輕型機車一輛，
    得手後留供已用。
  (2)戊○○為避免騎乘同一贓車過久易為警查獲，遂再於九十一年九月四日凌晨二時
    許，在臺中市○區○○街持其所有鑰匙一支竊取張皓雲所有（車主登記為呂秀美
    ）車牌號碼ＬＪＩ─四四一號重型機車一輛，得手後留供己用。
  (3)復於九十一年九月六日凌晨二時許，在臺中市○區○○里○○街九十巷口持其所
    有鑰匙一支竊取丙○○所有（車主登記為高何桂美）車牌號碼ＰＥＫ─九０三號
    重型機車一輛，得手後留供己用。
  (4)於九十一年九月十日凌晨三時許，在臺中市○區○○里○○○路二十巷二號前持
    其所有鑰匙一支打開車牌號碼Ａ三─六三四二號庚○○所有自用小貨車車門後，
    竊取車內置物箱內高速公路回數票十四張，得手後欲變賣得款花用。
  (5)於九十一年九月十日下午二時許，在臺中縣太平市○○路四百八十七巷六號慈明
    中學工地旁徒手竊取己○○所有電動油壓剪一支，得手後欲變賣得款花用。
  (6)於九十一年九月十日下午三時許，在臺中縣太平市新平六十巷十三號門前騎樓徒
    手竊取乙○○所有高速鋸機一支，得手後欲變賣得款花用。
    嗣於九十一年九月十日下午四時二十分許，戊○○騎乘車牌號碼ＰＥＫ─九０三
    號重型機車行經臺中市○○區○○路與北屯路口為警查獲，並扣得上開其所有用
    以行竊機車所用之鑰匙一支，而上開機車內置物箱內並置有前揭竊得之電動油壓
    剪、高速鋸機各一支，始循線查悉上情。
二、案經國道公路警察局第七警察隊報告臺灣臺中地方法院檢察署檢察官偵查起訴。
    理  由
一、訊據被告戊○○對於前揭犯罪事實均坦承不諱，核與被害人甲○○、丁○○、丙
    ○○、庚○○、己○○、乙○○等人於警訊時指訴失竊情節相符，並有被告所有
    用以行竊所用之鑰匙一支扣案可證，復有車牌號碼ＺＴＳ─二六八號輕型機車、
    ＬＪＩ─四四一號重型機車、ＰＥＫ─九０三號重型機車之車輛竊盜、車牌失竊
    資料個別查詢報表──查詢車輛認可資料各一份、贓物認領保管單六紙、贓物指
    認照片七幀在卷可稽，足徵被告自白與事實相符，應堪採信，本件事證明確，被
    告犯行應堪認定，應予依法論科。
二、核被告所為，係犯刑法第三百二十條第一項竊盜罪。被告六次竊盜行為，時間緊
    接，方法相同，所犯罪名相同，顯係基於概括之犯意為之，為連續犯，爰依刑法
    第五十六條之規定論以一罪，並加重其刑。又被告前於九十年間因犯竊盜罪，經
    本院九十年十一月十五日判處有期徒刑十月確定，送監執行後於九十一年七月二
    十五日執行完畢，有刑案資料查註紀錄表、臺灣高等法院被告全國前案紀錄表各
    一份在卷可稽，其於有期徒刑執行完畢後，五年以內再犯本件有期徒刑以上之罪
    ，為累犯，應依刑法第四十七條規定加重其刑，並遞加重之。爰審酌被告行竊之
    動機、目的、多次行竊所造成之危害、被告多次前科之不良品行、事後坦承犯行
    ，犯後態度良好等一切情狀，量處如主文所示之刑。次查被告於八十三年間因犯
    竊盜罪，經本院判處有期徒刑四月，嗣經臺灣高等法院臺中分院於八十三年六月
    二十日駁回上訴確定，刑期因羈押期間折抵屆滿而執行完畢；於八十三年間再因
    犯竊盜罪，經本院於八十三年九月二十六日判處有期徒刑一年確定，經送監執行
    復因假釋付保護管束，於八十四年八月十四日假釋期滿未被撤銷而執行完畢；又
    於八十四年間因犯竊盜罪，經本院於八十四年十月二十三日判處有期徒刑一年六
    月確定，經送監執行復因假釋出監，於八十六年一月三十日假釋期滿未被撤銷而
    執行完畢；再於八十六年因竊盜罪，經本院判處有期徒刑一年，刑前強制工作三
    年，嗣經臺灣高等法院臺中分院於八十六年八月五日駁回上訴確定，經送監執行
    ，於八十九年六月一日執行完畢；再於九十年間因犯竊盜罪，經本院於九十年十
    一月十五日判處有期徒刑十月確定，送監執行而於九十一年七月二十五日執行完
    畢，有上開刑案資料查註紀錄表、臺灣高等法院被告全國前案紀錄表各一份在卷
    可稽，其已有多次竊盜前科，仍不知悔改，而被告於九十一年七月二十五日前案
    執行完畢後，旋於九十一年八月二十三日起即有連續竊盜犯行，其再犯竊盜罪之
    頻率甚高，且一再犯案，顯有犯罪之習慣，本院認司法審判所處之有期徒刑及刑
    之執行，均不足扼止其再度犯罪，爰依竊盜犯贓物犯保安處分條例第三條第一項
    第一款、第二項併諭知於刑之執行前，令入勞動場所強制工作三年。扣案鑰匙一
    支係被告犯罪所用之物且為被告所有，應依刑法第三十八條第一項第二款沒收之
    。
據上論斷，應依刑事訴訟法第二百九十九條第一項前段，刑法第五十六條、第三百二
十條第一項、第四十七條、第三十八條第一項第二款，竊盜犯贓物犯保安處分條例第
三條第一項第一款、第二項，罰金罰鍰提高標準條例第一條前段，判決如主文。
中      華      民      國      九十二      年      三      月    七    日
                                    臺灣臺中地方法院刑事第二庭
                                        法  官  陳  葳
右正本證明與原本無異
如不服本判決，應於收受本判決後十日內向本院提出上訴書狀，其未敘述上訴理由者
，並得於提起上訴後十日內向本院補提理由書狀（均須按他造當事人之人數附繕本）
「切勿逕送上級法院」
                                        書記官
中      華      民      國      九十二      年      三      月    七    日
附錄法條：
刑法第三百二十條第一項：
意圖為自己或第三人不法之所有，而竊取他人之動產者，為竊盜罪，處五年以下有期
徒刑、拘役或五百元以下罰金。


司法院資訊處製作；財團法人民間司法改革基金會備份。
